臺灣屏東地方法院刑事判決　　　　　　　 94年度易字第238號
公　訴　人　臺灣屏東地方法院檢察署檢察官
被　　　告　己○○
選任辯護人　丙○○律師
上列被告因竊盜等案件，經檢察官提起公訴（94年度偵字第1479
號），嗣被告於本院準備程序進行中先就被訴事實為有罪之陳述
，本院告知被告簡式審判程序之旨，並聽取當事人之意見後，裁
定改由受命法官獨任依簡式審判程序審理，本院判決如下：
    主  文
己○○連續結夥三人以上，攜帶兇器竊盜，處有期徒刑壹年。緩
刑肆年。
扣案之T 字型板手、十字型起子、一字型起子各貳支，剪刀壹支
，手電筒壹個，均沒收。
    事  實
一、己○○夥同戊○○、庚○○（另由臺灣屏東地方法院檢察署
    檢察官簽移由臺灣高雄地方法院併案審理中）及綽號「偉仔
    」之真實姓名年籍資料不詳之成年男子（在逃）共4 人，基
    於共同意圖為自己不法所有之概括犯意聯絡，於民國94年3
    月20日深夜某時許，先由己○○及「偉仔」各自返家攜帶客
    觀上足以危害人身安全之兇器T 字型板手、十字型起子、一
    字型起子各2 支、剪刀1 支，與手電筒1 個，再由戊○○駕
    駛車號ZM-7746 號自小客車，搭載己○○、庚○○及「偉仔
    」自高雄市前鎮區○○○路388 號小叮噹育樂廣場出發，且
    為免遭查獲，復基於變造車牌之之犯意聯絡，由「偉仔」在
    高雄市某公園處附近下車，將上開自小客車車牌號碼上數字
    「6 」之缺口處貼上黑色膠帶，修改為數字「8 」，將原先
    ZM-7746 號車牌，變造成為ZM-7748 號車牌後，行駛於路上
    ，足以生損害於公路監理機關對於車牌管理之正確性及警察
    機關取締違規車輛之正確性，更使真正之ZM-7748 號車牌所
    有人遭到被舉發取締之危險，隨即自翌日凌晨0 時10分許，
    連續於附表所示之時間、地點，乘無人注意之際，分由己○○或「偉仔」持上開工具及手電筒，先以手電筒提供照明，
    再以板手或起子撬開如附表所示自小客車駕駛座或副駕駛座
    旁玻璃進入該車，復以剪刀剪斷電線取出音響之方式，竊取
    如附表所示被害人所有車輛之汽車音響及音響遙控器得手，
    其餘車上之人則擔任把風工作。嗣於同日凌晨4 時許，為警
    在屏東縣屏東市○○路146 號前發現渠等乘坐於車內形跡可
    疑，上前盤查而查獲上情（「偉仔」見警前來已先逃逸），
    並扣得上開工具、手電筒及6 部音響（3 部業已發還予被害
    人，另3 部因車主不詳，尚待認領）。
二、案經屏東縣警察局屏東分局移送臺灣屏東地方法院檢察署檢
    察官偵查起訴。
    理  由
一、訊據被告己○○對於上開與綽號「偉仔」之真實姓名不詳之
    成年男子共同持前揭工具竊取汽車音響並共同行使變造車牌
    之犯罪事實均坦承不諱，惟於偵訊中辯以戊○○及庚○○均
    不知情；惟查戊○○與庚○○參與本件連續加重竊盜與行使
    變造車牌之犯行，已據同案被告戊○○於本院審理中坦認不
    諱（見本院卷94年9 月26日訊問筆錄及94年11月7 日準備程
    序筆錄），且依卷附被告等人所竊得之6 部汽車音響照片上
    其形狀大小而觀，殊無可能僅由己○○與「偉仔」將之藏匿
    於戊○○之座車上而不被駕駛該車之戊○○及同車之庚○○
    所發現，被告己○○所辯，顯係空言，不足採信。另外本件
    犯罪情節，核與被害人即車號YI-7166 自小客車使用人甲○○、車號8019-JQ 自小客車使用人乙○○及車號7F-0927 自
    小客車車主丁○○於警詢中指述車輛遭竊之時間、地點情節
    相符，並有報案三聯單3 份、贓物認領保管單1 份、照片20
    張附卷足憑，及上開工具、手電筒及6 部音響扣案可稽，本
    案事證明確，被告犯行已堪認定，應依法論科。
二、核被告竊取汽車音響及遙控器之行為，係犯刑法第321條第1
    項第3 、4 款結夥三人以上、攜帶兇器竊盜之加重竊盜罪。
    又被告就上開所犯加重竊盜犯行，分別與同案被告戊○○、
    共犯庚○○、綽號「偉仔」之真實姓名不詳之成年男子有犯
    意聯絡及行為分擔，應論以共同正犯。被告就加重竊盜犯行
    ，時間緊接，觸犯構成要件相同之罪名，顯係基於概括犯意
    為之，為連續犯，應依刑法第56條規定以一罪論並加重其刑
    。又汽車牌照為行車之許可憑證，屬於刑法第212 條所列特
    許證之一種，而所謂「變造」者，係指無改作權，而擅自更
    改其內容之行為。申言之，即無改作權人，就他人原所制作
    之真正文書，於不變更其本質範圍內，僅將其內容加以增刪
    或塗抹，例如將身分證字號或車牌號碼之其中一碼數字加以
    更改等是。本件被告與綽號「偉仔」之真實姓名不詳之成年
    男子共同將同案被告戊○○所駕駛自小客車車牌號碼上數字
    「6 」之缺口處貼上黑色膠帶，修改為數字「8 」，將原先
    ZM-7746 號車牌，變造成為ZM-7 748號車牌，復行駛於路上
    之行為，自屬變造車牌行為，係犯刑法第212 條、第216 條
    之行使變造特種文書罪，其變造行為應為行使之高度行為所
    吸收，不另論罪。所犯加重竊盜與行使變造特種文書罪間，
    有方法結果之牽連關係，為牽連犯，應從較重之加重竊盜罪
    處斷。
三、爰審酌被告不思以正途謀取財富，竟圖小利而連續下手竊取
    他人財物，所為誠屬不該，惟竊得之財物非鉅，被告於犯罪
    後猶知悔悟，犯後態度尚佳，與部分已知之被害人已達成和
    解及賠償等一切情狀，量處如主文所示之刑，以資儆懲。末
    查被告前未曾受任何有期徒刑以上刑之宣告，有臺灣高等法
    院被告全國前案紀錄表及臺灣屏東地方法院檢察署刑案資料
    查註紀錄表各1 份在卷可按，其因一時失慮，誤罹刑章，諒
    經此偵審程序，當知所警惕，信無再犯之虞，本院綜核各情
    ，認上開刑之宣告，已足策其遷善，所宣告之刑，以暫不執
    行為適當，併依法諭知緩刑4年，以勵自新。
四、扣案之T 字型板手、十字型起子、一字型起子各2 支，及剪
    刀1 支，手電筒1 個，為被告己○○及在逃共犯綽號「偉仔
    」之真實姓名不詳之成年男子分別所有且供犯罪所用之物，
    業據被告供明在卷，且承上所述，亦應為被告參與上開加重
    竊盜犯行使用之工具，均應依刑法第38條第1 項第2 款宣告
    沒收。
據上論斷，應依刑事訴訟法第299 條第1 項前段、第273 條之1
第1 項，刑法第28條、第56條、第321 條第1 項第3 、4 款、第
212 條、第216 條、第55條、第74條第1 款、第38條第1 項第2
款，判決如主文。
本案經檢察官吳岳輝到庭執行職務
中　　華　　民　　國　　94　　年　　11　　月　　21　　日
                  刑事第一庭    法  官  羅培毓
以上正本證明與原本無異。
如不服本判決應於收受本判決送達後十日內向本院提出上訴書狀，
其未敘述上訴理由者，並得於提起上訴後十日內向本院補提理由
書狀（均須按他造當事人之人數附繕本）「切勿逕送上級法院」
中　　華　　民　　國　　94　　年　　11　　月　　21　　日
                                書記官  張儷薾
附錄本判決論罪之法條：
中華民國刑法第321條
犯竊盜罪而有左列情形之一者，處六月以上、五年以下有期徒刑
：
一  於夜間侵入住宅或有人居住之建築物、船艦或隱匿其內而犯
之者。
二  毀越門扇、牆垣或其他安全設備而犯之者。
三  攜帶兇器而犯之者。
四  結夥三人以上而犯之者。
五  乘火災、水災或其他災害之際而犯之者。
六  在車站或埠頭而犯之者。
前項之未遂犯罰之。
刑法第212條：
偽造、變造護照、旅券、免許證、特許證及關於品行、能力、服
務或其他相類似之證
書、介紹書，足以生損害及公眾或他人者，處一年以下有期徒刑
、拘役或三百元以下
罰金。
刑法第216條：
行使第二百十條至第二百十五條之文書者，依偽造變造文書或登
載不實事項或使登載
不實事項之規定處斷。
┌──┬───────┬──────────┬──────────────┬─────┐
│編號│時          間│地                點│竊   取   所   得   財   物 │被  害  人│
├──┼───────┼──────────┼──────────────┼─────┤
│ 一 │94年3 月21日凌│高雄市○鎮區○○路  │車號YI-7166 號自小客車內之  │陳坤妹（使│
│    │晨0時10分     │106巷35號對面路旁   │RECEIVER-CDA-9807 型汽車音響│用人為尤宣│
│    │              │                    │1 台與音響遙控器1支         │蘋）      │
├──┼───────┼──────────┼──────────────┼─────┤
│ 二 │94年3 月21日凌│屏東縣屏東市○○路  │車號8019-JQ 自小客車內之SONY│劉家華（使│
│    │晨1時20分     │403巷1號對面        │牌CDX-CA600型汽車音響1台    │用人為林雪│
│    │              │                    │                            │兒）      │
├──┼───────┼──────────┼──────────────┼─────┤
│ 三 │94年3 月21日凌│屏東縣屏東市○○路  │車號7F-0927 號自小客車內之  │丁○○    │
│    │晨2時         │143號對面           │PANASONIC 牌CQ-DF783W 型汽車│          │
│    │              │                    │音響1台                     │          │
├──┼───────┼──────────┼──────────────┼─────┤
│ 四 │94年3 月21日凌│屏東縣屏東市區某處  │CQ-DP383WT型號汽車音響1台   │不詳      │
│    │晨2時至4時之間│                    │                            │          │
├──┼───────┼──────────┼──────────────┼─────┤
│ 五 │94年3 月21日凌│屏東縣屏東市區某處  │KD-S5055型號汽車音響1台     │不詳      │
│    │晨2時至4時之間│                    │                            │          │
├──┼───────┼──────────┼──────────────┼─────┤
│ 六 │94年3 月21日凌│屏東縣屏東市區某處  │CDC-X427YH型號汽車音響1台   │不詳      │
│    │晨2時至4時之間│                    │                            │          │
└──┴───────┴──────────┴──────────────┴─────┘
